# 关于互联网在线教育的收款及收入确认问题

提问人：zhanglifa 时间：2015-08-17 13:04:47
目前在审的一家公司，公司的主营业务是在网站销售培训活动，由公司的注册会员付费参加活动，并由对应的导师通过语音的方式对会员进行培训。由于公司处于刚刚起步阶段，财务不够规范。因此公司收款一般是通过支付宝账号和微信收款。想请问各位大侠，公司以支付宝和微信收款是否构成公司挂牌新三板的障碍？支付宝和微信收款明细是否能够作为收入确认和收款的直接证据？目前国内的互联网公司有没有类似情况的？ 希望各位大侠给点意见和线索

回答人：chenyiwei
该支付宝或微信帐号是否以公司名义开立？公司对该账号建立了哪些管理制度以防止出现挪用等舞弊风险？如何保证账户内的资金随时处于公司的完全控制和自主支配之下？如何保证该账号只存放暂收的营业款，无其他收支？

提问人：茶前饭后 时间：2017-09-22 09:22:29
陈版您好，如你所反问，也就是说不论支付方式是微信还是支付宝，只要以公司名义、账户本身内控严谨、账户收支如银行存款一样自由或可支配以及低风险，并且还要分收支类别管理，是可以等同于银行存款来对待的吧？另外关于支付宝及微信提现的费用应该是财务费用吧？是不应该冲减收入的吧？

回答人：chenyiwei
你的理解基本合理。

提问人：茶前饭后 时间：2017-09-22 09:27:20
陈版您好！我再追问一下，类似于在线教育的审计，应该本身要找个网络专家来对在线内控及网络支付控制发表意见吧？因为我觉得这块还是蛮重要的。

回答人：chenyiwei
是，需要进行IT审计。